臺灣高等法院交通事件裁定　　　　　　　　　　　　九十三年度交抗字第六五一號
　　抗　告　人
　　即受處分人　甲○○
右抗告人因違反道路交通管理處罰條例案件，不服臺灣板橋地方法院中華民國九十三
年七月二十八日裁定（九十三年度交聲字第四七二號），提起抗告，本院裁定如左：
    主  文
抗告駁回。
    理  由
一、本件原裁定以異議人即受處分人甲○○於民國九十二年十一月二十三日中午十二
    時四十七分，駕駛車牌Ｃ五─二五三號營業小客車，行經台北縣鶯歌鎮○○路○
    ○道因「不遵守看守人員之指示，闖越平交道（警鈴已響、閃光號誌已顯示，仍
    強行通過）」之違規，為台北縣政府警察局三峽分局交通分隊以北縣警交字第Ｃ
    00000000號通知單當場舉發，並經交通部公路總局台北區○○○○○道
    路交通管理處罰條例第五十四條第一項第一款規定，裁處罰緩新臺幣一萬二千元
    ，並依同條例第六十三條第一項記違規點數三點之處分。異議人雖以「伊於右揭
    時地行經該處鐵路平交道時，發現前方有車輛，故在禁止暫停區等候，待前方車
    輛行進，有相當空間，待要通過時，恰警鈴響起，伊始快速通過，應屬合理之行
    駛，並非有意強行通過云云。經查：本件異議人於九十二年十一月二十三日中午
    十二時四十七分許，駕駛車牌Ｃ五─二五三號營業小客車，行經台北縣鶯歌鎮○
    ○路○○道時，有違規闖越平交道為警攔檢之事實，業據異議人陳明在卷，並有
    北縣警交字第Ｃ00000000號通知單一紙在卷可稽，自屬實在。異議人雖
    執前詞置辯，惟駕駛人在道路上行車，本有注意各項交通標線、標誌、號誌指示
    之義務，並隨時注意各項突發情況，以避免危害之發生，尤以行近鐵路平交道時
    更因提高注意之義務。本件異議人所辯情節，縱屬事實，亦係其未注意車前狀況
    所致，豈能以合理駕駛視之，自難據為免責之事由。本件違規事證至為明確，異
    議人確有前開違規行為堪以認定。從而，原處分機關依據道路交通管理處罰條例
    第五十四條第一項第一款、第六十三條第一項規定，裁處罰緩新臺幣一萬二千元
    ，並記違規點數三點之處分，核無不當。認異議人聲明異議為無理由，予以駁回
    。
二、抗告意旨略以：伊有注意各項突發情況，惟警鈴係在車輛進行中響起，伊不能預
    知提前停車，車子近鐵軌，當警號燈響起，如因後方有車不能倒退行駛，豈不更
    加危險，一般駕駛計程車之人，遇到此種情況，當會採取和伊相同之處理方式，
    伊所為應符合駕駛人之一般經驗法則云云。
三、按鐵路平交道設有警鈴及閃光號誌者，警鈴已響，閃光號誌已顯示，駕駛人應暫
    停俟火車通過後，看、聽鐵路兩方確無火車駛來，始得通過；又汽車駛至鐵路平
    交道前，如前面有車輛時，應俟前車駛離鐵路平交道適當距離而後車能安全通過
    後，始得通過；道路交通安全規則第一百零四條第一項第二款、第二項定有明文
    。另汽車駕駛人，駕車在鐵路平交道不遵守看守人員之指示，或遮斷器開始放下
    ，或警鈴已響，閃光號誌已顯示，仍強行闖越者，處二千元以上四千元以下罰鍰
    （按即新臺幣六千元以上一萬二千元以下罰緩）；因而肇事者，並吊銷其駕駛執
    照；並得記違規點數三點之處分；道路交通管理處罰條例第五十四條第一項第一
    款、第六十三條第一項第三款亦有明文規定。
四、經查，有火車經過之鐵路平交道，當火車將要通過前，警鈴、閃光號誌之警示及
    遮斷器之放下，均會預留一定之時間以供仍在平交道範圍內行駛之車輛快速通過
    ，此時，其他之車輛，應將車停在平交道外，不可強行通過。本件抗告人於原審
    之聲明異議狀中自承：「伊駕車行經本件平交道時，發現前方有車輛，在禁止暫
    停區等候，當前方車輛行進，有相當空間，待要通過時，恰警鈴響起，便快速通
    過云云」。依抗告人上開所述，警鈴響起時，抗告人所駕之車尚未進入鐵路平交
    道之範圍，而僅係「待」要通過中，並非已在平交道範圍內（如抗告人所駕之車
    當時已在鐵路平交道範圍內，當無本件裁罰之適用）。為免強行通過發生危險，
    依上開道路交通安全規則之規定，此時抗告人應仍停等於平交道前，俟火車通過
    後，看、聽鐵路兩方確無火車駛來，始得通過。而非因見前方車輛前進已有相當
    空間，便可快速通過；且如不違規於警鈴已響、閃光號誌已顯示後仍強行駛入平
    交道內，何有因後方有車不能倒退行駛，更加危險之情形發生。是本件抗告人有
    上開違規行為甚為明確，所為之辯解要非可採。原審認原處分機關依道路交通管
    理處罰條例第五十四條第一項第一款（因抗告人未依規定自動繳納罰鍰，亦未依
    規定到案聽候裁決，另依違反道路交通管理事件統一裁罰基準及處理細則第四十
    四條第一項、基準表）裁處抗告人罰緩新臺幣一萬二千元，並依同條例第六十三
    條第一項記違規點數三點並無不當，已於原裁定中為說明，且核無不合，抗告人
    空言指摘原裁定違誤提起本件抗告，為無理由，應予駁回。
據上論結，應依道路交通案件處理辦法第二十六條，刑事訴訟法第四百十二條，裁定
如主文。
中　　　華　　　民　　　國　　九十三　　年　　　十　　　月　　　五　　　日
                              臺灣高等法院交通法庭
                                  審判長法  官  葉  騰  瑞
                                        法  官  莊　明　彰
                                        法  官  劉　壽　嵩
右正本證明與原本無異。
不得再抗告。
                                        書記官  廖　婷　璇
中　　　華　　　民　　　國　　九十三　　年　　　十　　　月　　　六　　　日
